臺灣臺中地方法院民事裁定　　　　　　　100年度抗字第180號
抗　告　人　林忻忻
上列抗告人因就正忠財產保險代理人有限公司延展清算完結事件
，對於中華民國100年6月13日本院所為100年度聲字第150號民事
裁定提起抗告，本院裁定如下：
    主  文
抗告駁回。
抗告程序費用新臺幣壹仟元由抗告人負擔。
    理  由
一、抗告意旨略以：抗告人為正忠財產保險代理人有限公司（下
    稱正忠公司）之清算人，係於民國99年11月17日經本院發文
    備查，抗告人之清算人資格應於斯時始為確定。故自前開備
    查日起算6個月為清算期間，抗告人於100年4月25日向原法
    院聲請延展清算時間，並無不合。況公司法第87條第3項並
    未規定，應自就任日起或法院准予擔任清算人之日起算清算
    期間，抗告人以法院之備查日起算，自無不合。並請斟酌抗
    告人初次擔任清算人，不諳法令，誤以清算期間自法院備查
    日起算，致有延遲申請延期清算期間，爰依法提起抗告，請
    求廢棄原裁定云云。
二、按清算人就任後，應即檢查公司財產情形，造具資產負債表
    及財產目錄，送交各股東查閱。清算人應於六個月內完結清
    算；不能於六個月內完結清算時，清算人得申敘理由，向法
    院聲請展期。清算人不於前項規定期限內清算完結者，各處
    新臺幣1萬元以上5萬元以下罰鍰，公司法第87條第1、3、4
    項著有規定。而前開規定，於有限公司之清算準用之，公司
    第113條亦有規定。次按應以何日為清算起算日，雖法無明
    文，但參酌公司法第113條準用第83條規定之結果，應以清
    算人就任之日為清算起算日；惟所稱「就任之日」，若係法
    定清算人，因無須清算人為就任之承諾，應以公司解散之日
    為其就任之日；若係章定、選定或選派清算人，應以其實際
    就任之日為清算起算日。查：
  (一)抗告人經選任為正忠公司之清算人，並於99年10月7日就任
    同意擔任清算人等事實，有股東同意書、清算人願任同意書
    附於原法院卷可憑；則依前開說明，自應以抗告人就任之日
    即99年10月7日為清算起算日。
  (二)而本件清算，雖經本院司法事務官以100年度司聲字第685號
    民事裁定，准自100年4月7日起展期至100年10月6日止完結
    清算，然抗告人本應於100年4月6日聲請延展清算，亦即未
    延展前，清算期限係至100年4月6日止，但抗告人卻係於100
    年4月26日始聲請延展清算，亦經本院調取前開卷宗核閱無
    誤。
  (三)綜上所述，清算人即抗告人不於規定期限內清算完結，原法
    院依前開公司法之規定，對抗告人裁處罰鍰新臺幣1萬元，
    應屬有據。從而，抗告意旨指摘原裁定不當，求予廢棄，為
    無理由，應予駁回。
三、據上論結，本件抗告為無理由，爰依非訟事件法第21條第2
    項、第24條第1項、第46條，民事訴訟法第495條之1第1項、
    第449條第1項、第78條，裁定如主文。
中    華    民    國   100    年    8     月    15    日
            民事第四庭    審判長法  官  楊國精
                                法  官  夏一
                                法  官  張清洲
正本係照原本作成
如不服本裁定，僅得於收受本裁定正本送達後10日內，以適用法
規顯有錯誤為理由，向本院提出再抗告狀（須附繕本1 份及繳納
再抗告裁判費新臺幣1,000 元），經本院許可後始可再抗告。
中    華    民    國   100    年    8     月    15    日
                                書記官  顏督訓